fi: Lastenhuoneen teema: Eläimet; Dinosaurukset; Kukikas; Metsä; Viidakko; Musiikki; Luonto; Merenkulku; Valtameri; Prinsessa; Sateenkaaret; Avaruus; Muu
ja: 子供部屋のテーマ: 動物; 恐竜; フローラル; 森; ジャングル; 音楽; 自然; 航海; 海洋; プリンセス; 虹; 宇宙; その他
fr: Thème de la chambre de bébé: Animaux; Dinosaures; Floral; Forêt; Jungle; Musique; Nature; Nautical; Océan; Princesse; Arcs en ciel; Espace; Autre
en: Nursery theme: Animals; Dinosaurs; Floral; Forest; Jungle; Music; Nature; Nautical; Ocean; Princess; Rainbows; Space; Other
ko: 보육실 테마: 동물; 공룡; 꽃; 숲; 정글; 음악; 자연; 항해; 대양; 공주; 무지개; 우주; 기타
hu: Óvodai téma: Állatok; Dinoszauruszok; Virágok; Erdő; Dzsungel; Zene; Természet; Tengeri; Óceán; Hercegnő; Szivárványok; Űr; Egyéb
pt-PT: Tema do berçário: Animais; Dinossauros; Floral; Floresta; Selva; Música; Natureza; Náutico; Oceano; Princesa; Arco-íris; Espaço; Outro
hr-HR: Tema dječje sobe: Životinje; Dinosauri; Cvjetni; Šuma; Džungla; Glazba; Priroda; Nautika; Ocean; Princeza; Duge; Svemir; Ostalo
nl: Thema kinderkamer: Dieren; Dinosaurussen; Gebloemd; Bos; Jungle; Muziek; Natuur; Nautisch; Oceaan; Prinses; Regenbogen; Ruimte; Andere
pl: Motyw pokoju dziecinnego: Zwierzęta; Dinozaury; Kwiatowy; Las; Dżungla; Muzyczne; Natura; Marynistyczne; Ocean; Księżniczka; Tęcze; Powierzchnia; Pozostałe
nb: Barneromstema: Dyr; Dinosaurer; Blomster; Skog; Jungel; Musikk; Natur; Nautisk; Hav; Prinsesse; Regnbuer; Verdensrom; Annen
tr: Kreş teması: Hayvanlar; Dinozorlar; Çiçek; Koru; Orman; Müzik; Doğa; Denizcilik; Okyanus; Prenses; Gökkuşakları; Uzay; Diğer
vi: Chủ đề vườn ươm: Động vật; Khủng long; Hoa cỏ; Rừng; Rừng rậm; Âm nhạc; Thiên nhiên; Hàng hải; Đại dương; Công chúa; Cầu vồng; Không gian; Khác
it: Tema della stanza per bambini: Animali; Dinosauri; Floreale; Foresta; Giungla; Musica; Natura; Nautico; Oceano; Principessa; Arcobaleni; Spazio; Altro
cs: Dětský motiv: Zvířata; Dinosauři; Květinový; Les; Džungle; Hudba; Příroda; Námořní; Oceán; Princezna; Duhy; Vesmír; Jiné
ru: Тематика товаров для дошкольников: Животные; Динозавры; Цветы; Лес; Джунгли; Музыка; Природа; Морской; Океан; Принцесса; Радуги; Космос; Другое
bg-BG: Тема за детска стая: Животни; Динозаври; Флорална; Гора; Джунгла; Музика; Природа; Морска; Океан; Принцеса; Дъги; Космос; Други
el: Θέμα βρεφικού δωματίου: Ζώα; Δεινόσαυροι; Φλοράλ; Δάσος; Ζούγκλα; Μουσική; Φύση; Ναυτικό; Ωκεανός; Πριγκίπισσα; Ουράνια τόξα; Διάστημα; Άλλο
pt-BR: Tema do berçário: Animais; Dinossauros; Floral; Floresta; Selva; Música; Natureza; Náutico; Oceano; Princesa; Arco-íris; Espaço; Outro
sl-SI: Tema otroške sobe: Živali; Dinozavri; Cvetlice; Gozd; Džungla; Glasba; Narava; Navtika; Ocean; Princesa; Mavrice; Vesolje; Drugo
sv: Barnrumstema: Djur; Dinosaurier; Blommig; Skog; Djungel; Musik; Natur; Nautisk; Hav; Prinsessa; Regnbågar; Rymden; Annat
th: ธีมเนอสเซอรี่: สัตว์ต่างๆ; ไดโนเสาร์; ลายดอก; ป่าดิบ; ป่าดิบชื้น; ดนตรี; ธรรมชาติ; ทะเล; มหาสมุทร; เจ้าหญิง; สายรุ้ง; อวกาศ; อื่นๆ
da: Børneværelsestema: Dyr; Dinosaurer; Blomster; Skov; Jungle; Musik; Natur; Nautisk; Havet; Prinsesse; Regnbuer; Rummet; Andet
sk-SK: Téma týkajúca sa škôlky: Zvieratá; Dinosaury; Kvetinový; Les; Džungľa; Hudba; Príroda; Plavba; Oceán; Princezná; Dúhy; Vesmír; Iné
lt-LT: Vaiko kambario prekių tema: Gyvūnai; Dinozaurai; Gėlės; Miškas; Džiunglės; Muzika; Gamta; Jūra; Vandenynas; Princesė; Vaivorykštės; Erdvė; Kita
es: Tema de guardería: Animales; Dinosaurios; Floral; Bosque; Selva; Música; Naturaleza; Náutico; Océano; Princesa; Arcoíris; Espacio; Otros
de: Thema des Kinderzimmers: Tiere; Dinosaurier; Blumenmuster; Wald; Dschungel; Musik; Natur; Nautisch; Ozean; Prinzessin; Regenbögen; Weltraum; Sonstiges
zh-TW: 哺集乳室佈景主題: 動物; 恐龍; 花卉; 森林; 叢林; 音樂; 大自然; 航海; 海洋; 公主; 彩虹; 外太空; 其他
ro-RO: Temă pentru camera copiilor: Animale; Dinozauri; Floral; Pădure; Junglă; Muzică; Natură; Nautic; Ocean; Prințesă; Curcubeu; Spațiu; Altele
zh-CN: 托儿所主题: 动物风格; 恐龙; 花型; 森林; 丛林; 音乐; 自然; 航海; 海洋; 公主; 彩虹; 空间; 其他